臺灣新北地方法院民事裁定
                                   110年度簡聲抗字第40號
抗  告  人  黃文潭  



上列抗告人聲請法官迴避等事件，抗告人對於中華民國110年10
月19日本院三重簡易庭110年度重聲字第96號裁定提起抗告，本
院裁定如下：
    主  文
抗告駁回。
抗告訴訟費用由抗告人負擔。
    理  由
一、按法官有應自行迴避而不自行迴避以外之情形，足認其執行
    職務有偏頗之虞者，當事人得聲請法官迴避，民事訴訟法第
    33條第1項第2款定有明文。又以法官有應自行迴避而不自行
    迴避以外之情形，足認執行職務有偏頗之虞，據而聲請迴避
    者，應以法官對於訴訟標的有特別利害關係，或與當事人之
    一造有密切之交誼或嫌怨，或基於其他情形客觀上足疑其為
    不公平之審判者為其原因事實，若僅憑當事人之主觀臆測，
    或不滿意法官進行訴訟遲緩，或認法官指揮訴訟欠當，則不
    得謂其有偏頗之虞(最高法院69年台抗字第457號裁定意旨參
    照)；聲請法官迴避之原因，依民事訴訟法第34條第2項、第
    284條規定，應自為聲請之日起，3日內提出能即時調查之證
    據以釋明之，如當事人未同時提出供釋明用之證據，法院自
    無裁定限期命其補正之必要(最高法院75年度台抗字第453號
    裁定意旨參照)。
二、抗告意旨略以：其與東貝光電科技股份有限公司(下稱東貝
    公司)、吳慶輝、翁聰智間本院三重簡易庭110年度重司小調
    字第2020號損害賠償事件，曾向承審法官聲請核發函文以利
    其調閱相對人東貝公司變更登記事項卡及相對人吳慶輝、翁
    聰智戶籍謄本，且該承審法官業已於110年9月28日以新北院
    賢民景110重司小調字第2020號函請聲請人於收受該函後提
    出相對人東貝公司之最新公司變更登記事項卡及相對人吳慶
    輝、翁聰智之最新戶籍謄本，惟其真意為其於106年10月26
    日購買東貝公司股票時之公司變更登記事項卡，故聲請承審
    法官迴避，並將該函中「最新」更正為「106年10月26日」
    。原裁定未探究其真意即駁回其聲請，違背民法第98條規定
    等語。
三、經查，抗告人聲請法官迴避，應提出足以即時調查之證據，
    以釋明法官對於訴訟標的有特別利害關係，或與當事人之一
    造有密切之交誼或嫌怨，或基於其他情形客觀上足疑其為不
    公平之審判者而言。抗告人主張承審法官未探究其真意，違
    反民法第98條，應核發函文以利其提出相對人東貝公司之10
    6年10月26日公司變更登記事項卡，以確保相對人能夠到庭
    調解並迅速達成調解之立法目的云云。惟抗告人上開主張，
    尚無從遽認承審法官對於訴訟標的有特別利害關係，或與當
    事人之一造有密切之交誼或嫌怨，或基於其他情形客觀上足
    疑其為不公平之審判，充其量僅為抗告人指摘承審法官未探
    究其真意，並未解釋該法官於本案事件執行職務必有偏頗、
    為不公平之審判之理由，難認抗告人已釋明本案事件承審法
    官執行職務有偏頗之虞。
四、綜上，抗告人聲請本案事件承審法官迴避，自不應准許。從
    而，原裁定駁回抗告人法官迴避之聲請，核無違誤，抗告意
    旨指摘原裁定不當，求予廢棄，為無理由，應予駁回。
五、據上論結，本件抗告為無理由，裁定如主文所示。
中　　華　　民　　國　110　　年　　12　　月　 　10　　日
                  民事第六庭    審判長法　官  許瑞東

                                      法　官  陳佳君

                                      法  官  莊惠真
以上正本係照原本作成。　　　　　　　　　　　　　　　
本裁定不得再抗告。
中　　華　　民　　國　 110　　年　　12　　月　　10　　日
                                      書記官　賴麗莎